福建高等法院金門刑事判決　　　　　　96年度上易字第18號
上　訴　人　福建金門地方法院檢察署檢察官
被　　　告　甲○○
上列上訴人因被告竊盜案件，不服福建金門地方法院96年度易字
第8號，中華民國96年9月28日第一審判決（起訴案號：福建金門
地方法院檢察署96年度偵字第15號），提起上訴，本院判決如下
：
    主  文
原判決撤銷。
甲○○踰越安全設備於夜間侵入住宅竊盜，累犯，處有期徒刑拾
月。
    事  實
一、甲○○曾於民國89年間因竊盜案件，經臺灣屏東地方法院判
    處有期徒刑8月確定，於90年7月23日執行完畢（不構成本案
    累犯），又於91年間因竊盜案件，為臺灣臺北地方法院判處
    有期徒刑 6月確定，於91年3月6日易科罰金執行完畢，復於
    95年間因竊盜案件經臺灣臺中地方法院判處有期徒刑 6月確
    定，於95年 3月16日易科罰金執行完畢，素行不佳，猶不知
    悛悔，竟意圖為自己不法之所有，於95年 8月21日夜間3時6
    分許，攀越金門縣金城鎮○○路 179號乙○○住宅後方二樓
    窗戶侵入住宅，竊取乙○○管領之現金新臺幣（下同）1930
    0 元及未裝入用戶識別卡（Subscriber Identity Module，
    俗稱SIM卡）之行動電話（手機序號：000000000000000）一
    只，得手後現金花用殆盡，行動電話供己使用數日後轉贈姓
    名不詳之友人。
二、案經乙○○訴由金門縣警察局移送福建金門地方法院檢察署
    檢察官偵查起訴。
    理  由
一、上揭事實，業據被告甲○○坦承不諱，核與被害人乙○○之
    指訴及證人鄭英明、陳儀樺等之證述相符，足徵其自白屬實
    。綜上本案事證明確，應依法論科。
二、核被告甲○○所為，係犯刑法第321條第1項第1款、第2款之
    加重竊盜罪。檢察官上訴意旨雖指稱本件案發當時，警察到
    場調查發現門鎖有遭工具撬開之痕跡，被告案發之際是否攜
    帶兇器，尚待查明云云。第查：被告於檢察官訊問及本院審
    理時，均供明係徒手攀越窗戶侵入住宅行竊，檢察官將被告
    提起公訴時，猶是認被告係徒手實施本件竊盜犯行，矧遍閱
    全案卷證，復無何事證證明被告有何攜帶或使用兇器之行止
    或舉措，亦乏積極證據足資認定被害人乙○○住宅門鎖遭工
    具撬開之痕跡，乃被告所肇，要難憑此推測被告行竊時確持
    有兇器無疑，檢察官此部分上訴意旨，容有未洽，附此敘明
    。被告於91年間因竊盜案件，為臺灣臺北地方法院判處有期
    徒刑 6月確定，於91年3月6日易科罰金執行完畢，又於95年
    間因竊盜案件經臺灣臺中地方法院判處有期徒刑 6月確定，
    於95年3 月16日易科罰金執行完畢，有臺灣高等法院被告前
    案紀錄表在卷可憑，其於有期徒刑執行完畢 5年以內故意再
    犯本件有期徒刑以上之，為累犯，應依刑法第47條第 1項規
    定加重其刑。
三、原審經審理結果，為被告論罪科刑之判決，固非全屬無見。
    惟查：本件被告所實施之竊盜行為，尚有攀越住宅窗戶即踰
    越安全設備之情形，原判決恝置不論，已欠允當。又被告犯
    罪雖在96年 4月24日以前，然其犯本案後因逃匿，經原審法
    院在96年6月6日以96年金院樹刑緝字第 3號發布通緝，未自
    動歸案，迨至96年8月28日下午5時10分許在臺中縣沙鹿鎮○
    ○路為警緝獲始接受審判，有原審法院通緝稿及臺中縣警察
    局通緝案件移送書存卷足稽，此依中華民國96年罪犯減刑條
    例第 5條規定，應不得減刑。原審竟減輕其刑，於法殊有未
    合，無以維持，應予撤銷改判。爰審酌被告正值青壯，本可
    期其自食其力，詎其除有上引構成累犯之犯罪紀錄外，另曾
    於89年間因竊盜案件，經臺灣屏東地方法院判處有期徒刑 8
    月確定，於90年 7月23日執行完畢（見卷內臺灣高等法院被
    告前案紀錄表），猶再犯本案，顯未衷心悛悔，漠視他人財
    產權益及尊嚴，應嚴予非難，兼衡其智識程度、犯罪動機、
    目的、手段、所生危害暨犯罪後態度等一切情狀，量處如主
    文第2項所示之刑，資為懲儆。
據上論結，應依刑事訴訟法第369條第1項前段、第364條、第299
條第1項前段，刑法第321條第1項第1款、第2款、第47條第1項，
判決如主文。
本案經檢察官李叔芬到庭執行職務。
中　　華　　民　　國　　96　　年　　12　　月　　19　　日
　　　　　　　    刑事庭審判長法　官　林勤純
　　　　　　　　  　　　　　  法　官　朱光仁
　　　　　　　　　　　　　　  法　官　蔡新毅
以上正本證明與原本無異。
不得上訴。
                              書記官  李麗鳳
中　　華　　民　　國　　96　　年　　12　　月　　19　　日
※附錄：本案論罪科刑法條全文
中華民國刑法第321條
犯竊盜罪而有左列情形之一者，處6月以上、5年以下有期徒刑：
一  於夜間侵入住宅或有人居住之建築物、船艦或隱匿其內而犯
    之者。
二  毀越門扇、牆垣或其他安全設備而犯之者。
三  攜帶兇器而犯之者。
四  結夥三人以上而犯之者。
五  乘火災、水災或其他災害之際而犯之者。
六  在車站或埠頭而犯之者。
前項之未遂犯罰之。
